# 请教陈版，终止经营的划分判断

提问人：Kin220 时间：2023-03-31 18:57:56
陈版主好，我审计一公司，从事房地产业务， 12 月底签署协议并进行公告，出售其中一家子公司，该子公司也从事房地产开发业务（该地区还有其他子公司从事房地产业务），但截至年末，工商变更已完成，经营和财务交接未完成，控制权未转移，拟期末不出表，划分为持有待售。请问：该子公司的损益，是否构成“终止经营损益”？
观点 1 ：该子公司不代表全部的一项“独立的主要业务”，因为还有其他子公司在该地区从事房地产业务，故不满足42 号准则指南提到的“该组成部分代表一项独立的主要业务或一个单独的主要经营地区”。其 2022 年损益不能划分为“终止经营损益”，该观点认为，如果只有这一个子公司从事房地产业务，其他子公司都是从非房地产业务，若出售该子公司是，产生“终止经营损益”，否则不构成。
观点 2 ：“代表一项独立业务”的含义是，该子公司不依托其他公司单独经营，该子公司代表一项独立业务，应该算作终止经营。
请教陈版主： 1 、上述案例是否构成终止经营？ 2 、“该组成部分代表一项独立的主要业务”中的“独立的主要业务”的含义是，单独运营即可，还是代表一项业务（房地产业务）的全部？
【本准则规定，终止经营，是指企业满足下列条件之一的、能够单独区分的组成部分，且该组成部分已经处置或划分为持有待售类别：（ 1 ）该组成部分代表一项独立的主要业务或一个单独的主要经营地区；（ 2 ）该组成部分是拟对一项独立的主要业务或一个单独的主要经营地区进行处置的一项相关联计划的一部分；（ 3 ）该组成部分是专为转售而取得的子公司。】
【终止经营的定义包含以下三方面含义：
1.终止经营应当是企业能够单独区分的组成部分。该组成部分的经营和现金流量在企业经营和编制财务报表时是能够与企业的其他部分清楚区分的。企业组成部分可能是一个资产组，也可能是一组资产组组合，通常是企业的一个子公司、一个事业部或事业群。
2.终止经营应当具有一定的规模。终止经营应当代表一项独立的主要业务或一个单独的主要经营地区，或者是拟对一项独立的主要业务或一个单独的主要经营地区进行处置的一项相关联计划的一部分。并非所有处置组都符合终止经营定义中的规模条件，企业需要运用职业判断加以确定。】

回答人：chenyiwei
这种情况一般理解不构成终止经营，这里的“独立的主要业务”的概念，可以类比于分部报告中需单独作为报告分部的经营分部（行业分部或者地区分部）。仅仅一个房地产开发企业（可能是项目公司，其关闭清算是项目结束后的正常终止）拟清算并不符合终止经营条件。